臺灣臺北地方法院刑事判決
110年度審交簡上字第26號

上  訴  人
即  被  告  張國池



上列上訴人即被告過失傷害案件，不服臺灣臺北地方法院民國11
0年3月4日110年度審交簡字第48號第一審刑事簡易判決（起訴案
號：109年度偵字第20481號），提起上訴，本院管轄第二審之合
議庭判決如下：
    主  文
上訴駁回。
張國池緩刑貳年。
    事實及理由
一、本案經本院第二審合議庭（下稱本院）審理結果，認原審即
    臺灣臺北地方法院第一審（下稱原審）認事用法及量刑均無
    不當，應予維持。除增列「被告張國池於本院訊問時之自白
    」為證據外，其餘均引用原審判決記載之事實、證據及理由
    （如附件），並補充論述證據能力、駁回上訴及宣告緩刑之
    理由。
二、查本案卷內具有傳聞證據性質之證據，除因符合刑事訴訟法
    第159條之1至之4關於傳聞法則例外規定者，本有證據能力
    外，其餘均經檢察官、被告於本院訊問時同意有證據能力，
    而本院審酌全案各項證據作成或取得時之客觀環境條件，並
    無違法取證或欠缺憑信性或關連性之情形，作為證據使用皆
    屬適當，依刑事訴訟法第159條之5第1項之規定，應認均有
    證據能力，得作為認定事實之憑據。
三、本院駁回上訴及宣告緩刑之理由：
　㈠被告上訴意旨略以：因為遇到疫情關係，無法依和解內容履
    行，現已履行完畢，請法院從輕量刑等語。
　㈡按關於刑之量定，係實體法上賦予法院得為自由裁量之事項
    ，苟已斟酌刑法第57條各款所列情狀，而未逾越法定刑度，
    或濫用其權限，即不得任意指摘為違法，最高法院72年台上
    字第6696號、75年台上字第7033號判例意旨參照。經查，原
    審以本案事證明確，認被告所為，係犯刑法第284條前段之
    過失傷害罪，並依刑法第62條前段規定減輕其刑，並審酌被
    告過失情節、犯後態度、智識程度、生活狀況、告訴人所受
    損害等一切情狀，量處拘役50日，並諭知以新臺幣（下同）
    1,000元折算1日之易科罰金折算標準，要無違法或罪刑顯不
    相當之處，應予維持。被告僅以前詞質以原審量刑過輕，並
    無理由。
　㈢被告於此之前未曾因故意犯罪受有期徒刑以上刑之宣告，有
    臺灣高等法院被告前案紀錄表在卷足按，其於本案犯後坦承
    全部犯行，並於本院審理期間業依約定賠償告訴人1萬2,000
    元完畢，有本院公務電話紀錄可稽，展現其彌補過錯之努力
    ，堪認被告一時失慮而觸犯本案，經此偵查、審判、科刑、
    賠償之教訓，應已足使其警惕，因而認前開之刑以暫不執行
    為當，爰依刑法第74條第1項第1款規定宣告緩刑2年。
據上論斷，應依刑事訴訟法第455條之1第1項、第3項、第368 條
、第373條，刑法第74條第1項第1款，判決如主文。
本案經檢察官林鋐鎰提起公訴，檢察官邱曉華到庭執行職務。
中　　華　　民　　國　　110 　年　　11　　月　　 8　　日
                  刑事第二十庭    審判長法  官  洪英花
                                        法  官  郭  嘉
                                        法  官  宋恩同
以上正本證明與原本無異。
本判決不得上訴。
                                        書記官  孫國慧　
中　　華　　民　　國　　110 　年　　11　　月　　9 　　日
附錄本案論罪科刑法條全文：
中華民國刑法第284條
因過失傷害人者，處1年以下有期徒刑、拘役或10萬元以下罰金
；致重傷者，處3年以下有期徒刑、拘役或30萬元以下罰金。